【裁判字號】    97,交聲,68
【裁判日期】    970530
【裁判案由】    違反道路交通管理處罰條例聲明異議
【裁判全文】
臺灣士林地方法院交通事件裁定          97年度交聲字第68號
原處分機關  臺北市交通事件裁決所
異  議  人
即受處分人  乙○○
上列異議人即受處分人因違反道路交通管理處罰條例案件，對於
臺北市交通事件裁決所民國96年12 月28日所為之處分（原處分
案號：北市裁二字第裁22-C00000000號），聲明異議，本院裁定
如下：
    主  文
異議駁回。
    理  由
一、按汽車駕駛人，行經有燈光號誌管制之交岔路口闖紅燈者，
    處新台幣（下同）1,800 元以上5,400 元以下罰鍰，併計違
    規點數3 點，道路交通管理處罰條例第53條第1 項、第63條
    第1 項第3 款定有明文。又按汽車行駛至交岔路口，其行進
    、轉彎，應遵守燈光號誌或交通警察之指示，道路交通安全
    規則第102 條第1 項第1 款亦定有明文。又按行車管制號誌
    顯示為圓形紅燈者，其意義為車輛禁止通行，不得超越停止
    線或進入路口，道路交通標誌標線號誌設置規則第206 條定
    有明文，故汽機車駕駛人行進至有燈光號誌管制之交岔路口
    ，其行進、轉彎應遵守燈光號誌之指示，而燈光號誌顯示為
    圓形紅燈之情形下，不論有無往來車輛，即應停止於停止線
    前，而不得有超越停止線、進入路口之行為，否則即屬道路
    交通法規所定義之「闖紅燈」行為，而應受罰。
二、原處分意旨略以：本件異議人即受處分人乙○○於96年11月
    7 日11時30分，駕駛車牌號碼DW-8867 號自用一般小客車行
    經臺北市縣○里鄉○○路與商港路口時，經臺北縣政府警察
    局蘆洲分局八里分駐所員警攔停舉發「闖紅燈（直行、號誌
    正常）」之違規，認其違反道路交通管理處罰條例第53條第
    1 項及同條例第63條第1 項第3 款之規定，並經原處分機關
    即臺北市交通事件裁決所依上開規定及違反道路交通管理事
    件統一裁罰基準及處理細則等規定，於97年1 月17日裁處受
    處分人罰鍰2,700 元，並記違規點數3 點。
三、本件異議人異議意旨略以：伊當時駕車經過該係爭路口時，
    號誌尚未轉為紅燈，直到伊已經經過路口停止線，燈號才轉
    換為紅燈，而緩慢經過，伊並沒有闖紅燈。異議人向原處分
    機關表示不服舉發，經原處分機關裁決維持舉發結果後，異
    議人於法定期限內向本院交通法庭聲明異議云云。
四、經查：
（一）本件異議人即受處分人乙○○於上揭時、地，駕駛車牌號
      碼DW-8867 號自用一般小客車，為執勤員警甲○○攔停舉
      發「闖紅燈（直行、號誌正常）」之違規，此有臺北縣政
      府警察局北縣警交大字第C00000000 號違反道路交通管理
      事件通知單影本1 份可稽。
（二）異議人即受處分人乙○○辯稱：伊經過停止線經過該路口
      時是綠燈，但前面有車不能馬上過，過路中時就變成紅燈
      了云云，惟查上揭違規事實，業據證人即舉發本件違規之
      臺北縣政府警察局蘆洲分局八里分駐所警員甲○○到庭結
      證稱：「（問：你確實看到受處分人在變紅燈時才經過停
      止線？）我看得到，看得非常清楚，我看到停止線上面的
      號誌變成紅燈時受處分人才跨越停止線，當場只有受處分
      人那部車，號誌變成紅燈時受處分人還沒有經過停止線，
      紅燈時受處分人才跨越停止線。」、「（問：你當時所在
      位置距離該紅綠燈多遠？看得到該路口的停止線？）七十
      公尺，可以清楚看到該路口停止線。」等語（見本院97年
      5 月21日訊問筆錄），並經本院核閱道路交通事故調查報
      告表及蘆洲分局八里分駐所舉發現場蒐證照片2 張，依證
      人甲○○當時所站之位置、時間為白天，應能夠清楚的看
      到異議人違規路口之停止線，則依證人甲○○之專業判斷
      異議人是否有闖越紅燈，實非難事，本院就其判斷之結果
      ，自應採信；況異議人自承其經過停止線1 秒鐘就變成紅
      燈，按異議人當時處於行駛動態中，且即將穿越停止線時
      ，號誌係在其正上方，需抬頭才能看清楚，實有可能異議
      人所有之車輛通過停止線之時，燈號已轉為紅燈而異議人
      尚不自知，異議人所稱之理由，尚非可採。
五、綜上所述，異議人既於上述時、地駕駛車牌號碼DW-8867 號
    自用一般小客車，行經有燈光號誌管制之交岔路口闖紅燈，
    原處分機關援引道路交通管理處罰條例第53條第l 項及同條
    例第63條第1 項第3 款規定，並適用違反道路交通管理事件
    統一裁罰基準表規定，裁處罰鍰2,700 元，並記違規點數3
    點，並無不當，本件聲明異議為無理由，應予駁回。
六、據上論斷，應依道路交通案件處理辦法第l9條，裁定如主文
    。
中    華    民    國    97    年    5     月    30    日
                  交通法庭法  官  賴邦元
以上正本證明與原本無異。
如不服本裁定應於送達後5 日內向本院提出抗告狀。
                          書記官  游育慈
中    華    民    國    97    年    5     月    30  日


司法院資訊處製作；財團法人民間司法改革基金會備份。
